
<p align="center">
**Lista de aves observadas, cantidad, grado de amenaza de acuerdo a  la lista roja de la IUCN y estatus**
</p>




<p align="center">
Especies|Cantidad|Estado de conservación UICN|Estatus|
--------| -------|---------------------------|--------
 *Dendrocygna autumnalis*|3|PM|R
 *Spatula discors*|72|PM|M
 *Tachybaptus dominicus*|1|PM|R
 *Patagioenas flavirostris*|12|PM|R
 *Columbina inca*|5|PM|R
 *Columbina talpacoti*|6|PM|R
 *Leptotila verreauxi*|2|PM|R
 *Zenaida asiatica*|1|PM|R,M
 *Zenaida macroura*|3|PM|R,M
 *Piaya cayana*|1|PM|R
 *Amazilia saucerottei*|1|PM|R
 *Amazilia tzacatl*|5|PM|R
 *Gallinula galeata*|3|PM|R,M
 *Fulica americana*|9|PM|R,M
 *Himantopus mexicanus*|28|PM|R,M
 *Vanellus chilensis*|22|PM|R
 *Charadrius vociferus*|1|PM|R,M
 *Jacana spinosa*|13|PM|R
 *Ardea alba*|3|PM|R,M
 *Egretta thula*|2|PM|R,M
 *Egretta caerulea*|6|PM|R,M
 *Bubulcus ibis*|60|PM|R,M
 *Butorides virescens*|3|PM|R,M
 *Coragyps atratus*|9|PM|R
 *Cathartes aura*|2|PM|R,M
 *Elanus leucurus*|1|PM|R
 *Spizaetus tyrannus*|1|PM|R
 *Rupornis magnirostris*|2|PM|R
 *Buteo platypterus*|1|PM|M
 *Buteo brachyurus*|1|PM|R,M
 *Momotus lessonii*|1|PM|R
 *Melanerpes hoffmannii*|6|PM|R,END
 *Milvago chimachima*|1|PM|R
 *Zimmerius parvus*|1|PM|?
 *Sayornis nigricans*|4|PM|R
 *Pitangus sulphuratus*|8|PM|R
 *Myiozetetes similis*|6|PM|R
</p>




**Significado de la nomenclatura**

<p align="justify">
PM	=Preocupación menor
</p>
<p align="justify">
N/A=	No aplica
</p>
<p align="justify">
NT = Casi amenazada
</p>
<p align="justify">
R =Residente
</p>
<p align="justify">
M= Migratorio
</p>
<p align="justify">
END=	Endémico
</p>
<p align="justify">
?	= Desconocido
</p>


```{r}
Tabla<- read.table("https://raw.githubusercontent.com/marilaus96/reportee/master/reportee.csv",sep = ";",dec =".", header=TRUE) 
head(Tabla)
```
<p align="center">
```{r}
pie(table(Tabla$Estatus),main="Estatus de las aves encontradas en Coris", col=rainbow(10))
```
</p>
<p align="center">
Figura 1. Gráfico de pastel para el estatus de las aves observadas en Coris
</p>

<p align="center">
```{r}
pie(table(Tabla$Estado),main="Estatus de convervación según la UICN", col=rainbow(10))
```
</p>

<p align="center">
Figura 2. Gráfico de pastel para el estatus de conversación según la UICN de las aves observadas en Coris
</p>